# 清算公司合并会计处理

提问人：星空下的小米 时间：2020-12-08 10:32:00
陈版，您好，关于清算公司的会计处理，想和您确认一下。 原来有一家纳入合并范围内的公司，由于完成了清算流程，所以今年不再纳入合并范围了。之前有一个应付集团内关联方的余额，想和您确认一下，如果是这样的话，对于合并层面原来通过应收，应付抵消的这个余额，现在由于公司清算了，是否会出来一块应收余额的损失，还是应该在合并层面，由于清算公司转出清算公司的应付账款，所以和合并层面的应收账款的损失可以抵消。谢谢

回答人：chenyiwei
在该子公司清算完毕时，对该往来余额是如何处理的？如果确定无需支付，则该被清算企业和原先的债务人应分别进行销账处理，但该事项对集团合并报表应无影响。合并层面不应出现“应收余额的损失”。